臺灣新北地方法院三重簡易庭民事判決
                                  111年度重簡字第587號
原      告  林怡伶  
被      告  曾木森  

上列當事人間請求遷讓房屋等事件，於民國111年9月30日言詞辯
論終結，本院判決如下：
    主  文
被告應將坐落新北市○○區○○路000號5樓房屋騰空遷讓返還原告，
並給付原告新臺幣49,000元，及自民國111年3月9日起至遷讓返
還之日止，按月給付原告新臺幣4,900元。
訴訟費用由被告負擔。
本判決得假執行。
　　事  實  及  理  由
一、原告起訴主張：
    被告前於民國110年1月8日向原告承租坐落於新北市○○區○○
    路000號5樓房屋（下稱系爭房屋），雙方約定租期為一年（
    即自110年1月8日起至111年1月7日止），每月金額計新臺幣
    （下同）4,900元。詎被告嗣後僅給付4個月租金後即未再給
    付，計至111年3月7日止，尚積欠原告10個月租金計4萬9,00
    0元，又被告另積欠冷氣費用1萬元，屢經催討均不予置理，
    且迄今仍無權占用系爭房屋，自應按月賠償原告租金之損害
    4,900元，爰依民法第767條第1項前段、第179條及租賃契約
    之法律關係提起本件訴訟，聲明：被告應將系爭房屋全部清
    空遷讓返還原告，並應給付原告5萬9,000元，及自111年3月
    9日起至遷讓日止按月給付4,900元等語。
二、被告則以：不爭執目前尚居住於系爭房屋，積欠冷氣費用1
    萬元，以及未給付原告租金。惟依兩造之約定，租金應為每
    月4,800元，而非原告所主張之4,900元，租約上加註之700
    元並非兩造約定等語置辯，並聲明：原告之訴駁回。
三、得心證之理由：
（一）原告主張之前揭事實，業據其提出住宅租賃契約書（本院
      卷第13至19頁）為證，被告則不爭執目前仍使用系爭房屋
      、積欠冷氣費用1萬元及未給付租金等事實，堪信原告上
      開主張為真實。
（二）按承租人於租賃關係終止後，應返還租賃物，民法第455 
      條前段定有明文。查本件兩造就系爭房屋約定之租賃期間
      於111年1月7日屆滿後，原告於111年3月3日向被告提起遷
      讓房屋之本件訴訟，並請求被告給付計至同年3月7日止所
      積欠之10個月租金，應認以前開111年3月7日發生終止契
      約之效力，是兩造間之不定期限租賃關係業於111年3月7
      日日終止等情，應堪認定，又被告迄今仍占用系爭房屋，
      原告依民法第455條前段之規定，請求被告將原告所有之
      系爭房屋騰空返還，應屬有據，應予准許。
（三）次按承租人應依約定日期，支付租金，民法第439條定有
      明文。押租金之主要目的在於擔保承租人履行租賃債務，
      故租賃關係消滅後，承租人如有欠租或其他債務不履行時
      ，其所交付之押租金，發生當然抵充之效力（最高法院87
      年度台上字第1631號判決意旨參照）。又無法律上之原因
      而受利益，致他人受損害者，應返還其利益，民法第179
      條定有明文；其無正當權源使用他人房屋，可獲得相當於
      租金之利益，為社會通常之觀念（最高法院61年台上第16
      95號判決意旨參照）。又當事人主張有利於己之事實者，
      就其事實有舉證之責任，為民事訴訟法第277條本文所明
      定；原告關於其所主張之訴訟原因，先負舉證責任，其已
      盡證明之責後，由被告就其所抗辯之事實負舉證之責（最
      高法院110年度台上字第464號判決意旨參照）。經查：
　　⒈原告主張兩造約定每月租金為4,900元，業據提出租賃契約
      為證，而觀以手寫加註之：「水電、瓦斯、網路另計700
      ，共4900」等語（本院卷第17頁），應已足認兩造約定之
      每月租金數額，至被告雖辯稱：兩造間之租金約定應為每
      月4,800元，該加註部分並非兩造約定云云，惟並未就其
      抗辯事實，提出其所持有之租賃契約或其他事證，而僅以
      空言爭執，揆諸前揭舉證責任分配原則，其空言抗辯即屬
      無據，應認原告之主張惟真實。
　　⒉茲就原告所主張之被告應給付之租金計算如下：
　　⒈已屆期之4萬9,000元部分：原告主張被告僅給付4個月份之
      租金後即未再給付，計至111年3月7日止，共積欠原告10
      個月之租金等情，為被告所不爭執，又兩造約定之租金應
      為每月4,900元，已如前述，是原告請求被告給付4萬9,00
      0元，自屬有據。
　　⒉111年3月9日後按月給付部分：原告另主張被告迄今仍未將
      系爭房屋返還原告，故應自111年3月9日起至遷讓返還系
      爭房屋之日止，按月給付原告4,900元。查兩造間之租賃
      關係於111年3月7日終止等情，業經本院認定如上，被告
      既於契約終止後仍持續居住使用系爭房屋，獲得相當租金
      之利益，原告自得依不當得利之法律關係，請求被告自11
      1年3月9日起按月給付相當於租金之不當得利。是原告基
      於契約及不當得利之法律關係，請求被告自111年3月9日
      起至返還系爭房屋之日止，按月給付4,900元，亦屬有理
      由。
四、綜上，原告依民法原告依系爭租約約定、民法租賃及不當得
    利之法律關係，請求被告將系爭房屋騰空遷讓返還原告，並
    給付4萬9,000元，及請求被告自111年3月9日起至返還系爭
    房屋之日止，按月給付原告4,900元，為有理由，應予准許
    。
五、本判決係依簡易程序而為被告敗訴之判決，應依職權宣告假
    執行。
六、訴訟費用負擔之依據：民事訴訟法第78條。　　
中    華    民    國    111   年    10    月    14    日
                  臺灣新北地方法院三重簡易庭
                      法      官  王雅婷
以上正本係照原本作成。
如不服本判決，應於送達後20日內，向本院提出上訴狀並表明上
訴理由，如於本判決宣示後送達前提起上訴者，應於判決送達後
20日內補提上訴理由書（須附繕本）。
中    華    民    國    111   年    10    月    14    日
                      書  記  官  陳芊卉